【裁判字號】    97,訴,158
【裁判日期】    970325
【裁判案由】    違反毒品危害防制條例
【裁判全文】
臺灣臺南地方法院刑事判決               97年度訴字第158號
公  訴  人  臺灣臺南地方法院檢察署檢察官蘇榮照
被      告  乙○○
                    另案於國防部臺南監獄執行中
指定辯護人  李慧千  律師
上列被告因違反槍砲彈藥刀械管制條例案件，經檢察官提起公訴
（96年度偵字第2985、5407、7741號），本院判決如下：
    主  文
乙○○未經許可，寄藏可發射子彈具有殺傷力之改造手槍，處有
期徒刑年貳月，併科罰金新臺幣伍萬元，罰金如易服勞役，以
新臺幣壹仟元折算壹日。扣案可發射子彈具有殺傷力之改造手槍
壹枝（槍枝管制編號：0000000000號）及改造子彈壹
顆均沒收。
    事  實
一、乙○○明知非經中央主管機關許可，不得寄藏及持有槍砲彈
    藥刀械管制條例第四條第一項第一、二款所示其他可發射子
    彈具有殺傷力之各式手槍以及上開手槍所使用之子彈，竟受
    姓名年籍不詳成年男子之委託，於民國九十六年二月四日經
    警查獲約數個月前某日在不詳地點，由該名成年男子交付乙
    ○○可發射子彈具有殺傷力之仿ＣＯＬＴ廠半自動改造手槍
    一枝（係由仿製之槍枝換裝土造金屬槍管改造而成，槍枝管
    制編號：0000000000號）及改造子彈二顆（均具
    直徑約９．６４ＭＭ，採樣一顆經實際試射，可擊發，認具
    殺傷力，現餘一顆），乙○○遂未經許可，非法寄藏上開槍
    彈，並將之藏放在臺南市○區○○路二六六巷七號十二樓之
    二住處。嗣因司法警察依據檢察官核發之搜索票對丁○○（
    所違反毒品危害防制條例之罪刻由本院審理中）實施監聽，
    得知乙○○所使用門號0000000000行動電話曾有乙○○持有
    槍枝之嫌疑，遂於九十六年二月四日二十二時五分許，持法
    院核發之搜索票前往丁○○位於臺南市○○區○○路五三九
    號一九樓之十六住處實施搜索，乙○○在場，司法警察遂主
    動向乙○○表示知悉其持有槍枝，要求乙○○一併交出，乙
    ○○遂同意搜索，即由司法警察帶往乙○○上開住處，於房
    間床鋪抽屜下扣得上開槍彈。
二、案經行政院海岸巡防署海洋巡防總局第四海巡隊報告、法務
    部調查局臺中市調查站、國防部南部地方軍事法院檢察署移
    送臺灣臺南地方法院檢察署檢察官偵查後提起公訴。
    理  由
一、上開犯罪事實，業據被告乙○○於本院審理時自白承認，復
    有扣案改造手槍一枝及子彈二顆可證；扣案槍枝及子彈經內
    政部警政署刑事警察局依據性能檢驗法、試射法鑑驗結果，
    送鑑土造手槍一枝，認係由仿ＣＯＬＴ廠半自動手槍製造之
    槍枝，換裝土造金屬槍管而成之改造手槍，機械性能良好，
    可擊發適用子彈，認具殺傷力；扣案子彈二顆，認均係由玩
    具金屬彈殼加裝直徑約九點六四釐米金屬彈頭之改造子彈，
    經取一顆試射結果，可擊發，認具殺傷力，有該局九十六年
    三月十二日刑鑑字第0960031966號槍彈鑑定書一份可查，足
    認被告自白確與事實相符，自可採信。綜上，本案事證明確
    ，被告犯行已堪認定，應依法論科。
二、論罪科刑：
  (一)核被告所為，係違反槍砲彈藥刀械管制條例第八條第四項寄
    藏改造手槍罪、同條例第十二條第四項寄藏改造子彈罪。被
    告寄藏手槍及子彈後之持有行為，係寄藏行為之當然結果，
    不另論罪。被告同時寄藏改造手槍及子彈之行為，屬一行為
    觸犯數罪名之想像競合犯，應依刑法第五十五條前段規定，
    從一重依寄藏改造手槍罪處斷。
  (二)辯護意旨主張本件查獲槍彈過程應有刑法第六十二條自首規
    定之適用，惟按刑法第六十二條所謂自首，係以對於未發覺
    之罪投案而受裁判為要件，如案已發覺則被告縱有投案陳述
    自己犯罪之事實，亦祇可謂為自白，不能認為自首。又所謂
    發覺，固非以有偵查犯罪權之機關或人員確知其人犯罪為必
    要，而對其發生嫌疑時即得謂為已發覺，但此項對犯人之嫌
    疑，仍須有確切之根據得為合理之可疑者，始足當之，若單
    純主觀上之懷疑，要不得謂為已發生嫌疑，有最高法院七十
    二年臺上字第六四一號判例、九十一年度臺上字第三四三一
    號判決要旨可資參照。查證人即本案實施搜索之司法警察丙
    ○○於本院審理時證稱，其係對同案被告丁○○實施監聽時
    ，同時有對被告乙○○門號0000000000行動電話實施監聽，
    依據監聽內容判定被告乙○○可能持有槍枝，遂於對丁○○
    實施搜索時，由其向在場之被告乙○○表示有對伊實施監聽
    ，並訊問槍枝是在何處，被告乙○○因而配合交出槍枝等語
    。另證人即本案實施搜索之司法警察甲○○於本院審理時證
    稱，其帶同被告乙○○前往其住處，被告乙○○便在房間內
    主動將床底下槍枝取出等語。此外，復有被告乙○○門號00
    00000000行動電話於九十六年一月二日之監聽譯文、通訊監
    察書暨所附監聽電話附表各一份在卷可憑。因此，本件偵查
    機關確實已獲得確切之根據，而生被告乙○○可能持有槍枝
    之合理可疑，遂於搜索同案被告丁○○時，直接向被告乙○
    ○表示知悉其持有槍枝並命其交出，不能認為被告乙○○所
    為已合於自首之要件。
  (三)爰審酌被告現因違反毒品危害防制條例之罪於國防部臺南監
    獄執行中，有臺灣高等法院被告前案紀錄表一份附卷可查，
    未經許可寄藏槍彈，雖未持之犯罪，仍危害社會治安甚鉅，
    惟念被告於偵查初始即坦承犯行，於本院審理時態度良好等
    一切情狀，量處如主文所示之刑，並就併科罰金部分諭知易
    服勞役之折算標準，以資懲儆。扣案可發射子彈具有殺傷力
    之改造玩具手槍一枝及改造子彈一顆，均屬違禁物，應依刑
    法第三十八條第一項第一款之規定予以宣告沒收。至於扣案
    子彈二顆其中一顆業經鑑驗試射滅失，自無庸為沒收諭知。
據上論斷，應依刑事訴訟法第二百九十九條第一項前段，槍砲彈
藥刀械管制條例第八條第四項、第十二條第四項，刑法第十一條
前段、第五十五條、第四十二條第三項前段、第三十八條第一項
第一款，判決如主文。
本案經檢察官王誠到庭執行職務。
中    華    民    國    97    年    3     月    25    日
                  刑事第八庭    審判長法  官  彭喜有
                                      法  官  盧鳳田
                                      法  官  李東柏
以上正本證明與原本無異。
如不服本判決應於收受本判後10日內向本院提出上訴書狀，並應
敘述具體理由。如未敘述上訴理由者，應於上訴期間屆滿後20日
內向本院補提理由書狀（均須按他造當事人之人數附繕本）「切
勿逕送上級法院」。
                                      書記官  周怡青
中    華    民    國    97    年    3     月    25    日
附錄本案論罪科刑法條全文：
槍砲彈藥刀械管制條例第八條第四項
未經許可，持有、寄藏或意圖販賣而陳列第一項所列槍枝者，處
三年以上十年以下有期徒刑，併科新臺幣七百萬元以下罰金。
槍砲彈藥刀械管制條例第十二條第四項
未經許可，持有、寄藏或意圖販賣而陳列子彈者，處五年以下有
期徒刑，併科新台幣三百萬元以下罰金。


司法院資訊處製作；財團法人民間司法改革基金會備份。
